臺灣花蓮地方法院刑事判決　　　　　　　 99年度易字第611號
公　訴　人　臺灣花蓮地方法院檢察署檢察官
被　　　告　徐維辰
上列被告因詐欺等案件，經檢察官提起公訴（99年度偵緝字第37
4號、99年度偵字第5524號、第5535號、 第5593號），被告於準
備程序中就被訴事實為有罪之陳述，經本院裁定改以簡式審判程
序，並判決如下：
    主  文
徐維辰犯詐欺取財未遂罪，累犯，處有期徒刑參月，如易科罰金
，以新臺幣壹仟元折算壹日；又犯竊盜罪，累犯，處有期徒刑肆
月，如易科罰金，以新臺幣壹仟元折算壹日；又犯詐欺取財未遂
罪，累犯，處有期徒刑參月，如易科罰金，以新臺幣壹仟元折算
壹日；又犯詐欺取財罪，累犯，處有期徒刑伍月，如易科罰金，
以新臺幣壹仟元折算壹日。應執行有期徒刑壹年，如易科罰金，
以新臺幣壹仟元折算壹日。
    事實
一、徐維辰前於民國94年間因偽造文書案件，經本院判處有期徒
    刑2年6月，同年復因違反毒品危害防制條例及竊盜等案件，
    分別經本院判處有期徒刑9月、5月，後經裁定減刑並定其應
    執行刑為有期徒刑3年又15日確定，甫於97年4月21日縮短刑
    期執行完畢。詎仍不知悔改，竟分別意圖為自己不法之所有
    ，（一）於 99年5月4日下午1時30分許，至花蓮縣花蓮市○
    ○街45號黃美珠所經營之榮豐餐廳，向黃美珠謊稱其係臺灣
    花蓮地方法院林恒祺法官之友人，因林法官之次子婚宴需要
    ，向該餐廳預定「99年6月8日30桌及預備席 5桌之酒菜」，
    擬取信於黃美珠後，再謊稱向其借貸金錢週轉之方式詐取錢
    財。嗣因黃美珠發覺可疑而撥打電話向本院查詢，及經徐維
    辰於 99年5月7日晚上9時14分許撥打榮豐餐廳電話向黃美珠
    取消訂桌，黃美珠始未受騙，而詐欺取財未遂；（二）於99
    年7月間某日，見花蓮縣壽豐鄉○○路22之3號劉志中所經營
    之「後山前舍」民宿後門已遭破壞，而進入該民宿內，共在
    該民宿內居住 3日（侵入住宅部分，未據告訴人告訴，並經
    檢察官撤回起訴），於離去時竟基於竊盜之犯意，徒手竊取
    劉志中所有放置在該處之割草機 1臺。得手後，將上述割草
    機藏放在其位於花蓮縣壽豐鄉○○路 2號之住處內。嗣員警
    因另件竊盜案件訊問徐維辰時，尚未發覺其所犯上揭竊盜犯
    行前，徐維辰主動向花蓮縣警察局吉安分局員警李立青供出
    犯行而自首，始查悉上情；（三）於99年10月13日下午某時
    ，至花蓮縣吉安鄉○○○街 311號南華山普門寺，向該寺管
    理人員黃正德、林秀鳳謊稱其係民視電視臺胡瓜節目之製作
    人，該節目要至普門寺作節目，節目中有抽獎活動，獎品有
    汽車、機車等多項獎品，若想要獎品，有辦法讓其等抽到，
    惟汽車、機車等獎品需辦過戶，要求想抽汽車、機車之黃正
    德、林秀鳳需先提供身分證影本並分別繳交手續費新臺幣（
    下同）各 31,000元、5,500元，致黃正德、林秀鳳信以為真
    陷於錯誤而交付其等身分證影本予徐維辰，手續費部分則因
    黃正德、林秀鳳向徐維辰稱其等身上無現金，始未交付。嗣
    黃正德、林秀鳳均起疑報警查辦，方知受騙，而未能得逞；
    （四）於 99年10月17日上午9時許，至花蓮縣吉安鄉○○路
    792 號之漢桐府，見呂東威主持超渡王船法會而認有機可趁
    ，竟持書寫民視節目部經理陳佳豪姓名、地址及電話之名片
    1 張，向呂東威謊稱其係民視節目部經理陳佳豪，以派遣民
    視 SNG採訪車全程拍攝該法會過程以製作新聞報導為由，要
    求呂東威提供 2,600元之光碟材料費用，致呂東威信以為真
    陷於錯誤而交付2,600元予徐維辰。嗣為警循線查獲。
二、案經呂東威告訴花蓮縣警察局鳳林分局、吉安分局報告臺灣
    花蓮地方法院檢察署檢察官偵查起訴。
    理  由
一、按刑事訴訟法第273條之1第 1項規定，除被告所犯為死刑、
    無期徒刑、最輕本刑為 3年以上有期徒刑之罪、或高等法院
    管轄第一審案件者外，於審判期日前之程序進行中，被告先
    就被訴事實為有罪之陳述時，審判長得告知被告簡式審判程
    序之旨，並聽取當事人、代理人、辯護人及輔佐人之意見後
    ，裁定進行簡式審判程序。經查，本件被告徐維辰被訴詐欺
    等案，為前開不得進行簡式審判程序以外之案件，且被告於
    本院行準備程序時就被訴事實為有罪之陳述，經本院告知被
    告簡式審判程序之旨，並聽取被告之意見後，爰依前開刑事
    訴訟法第273條之 1第1項之規定，當庭裁定改依簡式審判程
    序並由受命法官獨任審判之，合先敘明。
二、訊據被告對於上開犯罪事實於警詢、偵查中及本院審理時均
    坦承不諱，核與證人即告訴人呂東威、證人黃美珠、劉志中
    、黃振德、林秀鳳於警詢時證述之情節相符，並有贓物認領
    保管單、通聯紀錄、陳佳豪之名片各 1份及現場照片14張在
    卷可稽，足認被告自白與事實相符，本件事證明確，被告犯
    行均堪予認定，均應依法論科。
三、核被告就犯罪事實（一）、（三）部分所為，均係犯刑法第
    33 9條第3項、第1項之詐欺取財未遂罪；就犯罪事實（二）
    部分所為，係犯同法第 320條第 1項之竊盜罪；就犯罪事實
    （四）部分所為，係犯同法第339條第1項之詐欺取財罪。檢
    察官於起訴時就犯罪事實（一）之部分雖認被告係犯刑法第
    339條第 3項、第2項之詐欺得利未遂罪嫌，然於本院審理時
    ，業經檢察官當庭更正起訴法條為刑法第339條第3項、第 1
    項之詐欺取財未遂罪，本院毋庸再變更起訴法條，附此敘明
    。被告所犯上開 4罪，犯意各別，行為互殊，應分論併罰。
    又被告前於94年間因偽造文書案件，經本院判處有期徒刑 2
    年 6月，同年復因違反毒品危害防制條例案件及竊盜案件，
    分別經本院判處有期徒刑9月、5月，後經裁定減刑並定其應
    執行刑為有期徒刑3年又15日確定，於97年4月21日縮刑期滿
    執行完畢，有臺灣高等法院被告前案紀錄表 1份附卷可稽，
    被告受有期徒刑執行完畢後， 5年以內故意再犯本件有期徒
    刑以上之4罪，均為累犯，均應依刑法第47條第1項規定加重
    其刑。被告所犯犯罪事實（二）之部分，於未為有偵查犯罪
    職權之公務員發覺前，主動供出此部分之竊盜犯行而接受裁
    判，有花蓮縣警察局吉安分局刑事案件報告書 1份在卷可憑
    ，此部分合於自首之規定，爰依刑法第62條前段之規定，減
    輕其刑，並先加後減之。又被告就犯罪事實（一）、（三）
    部分，已著手實施詐術之行為，因未發生被害人交付財物之
    結果而未遂，爰依刑法第25條第 2項之規定，按既遂犯之刑
    減輕之，並依法先加後減之。爰審酌被告前科累累，素行不
    佳，有臺灣高等法院被告前案紀錄表 1份在卷可稽，且其正
    值壯年之際，不思正當工作謀生，甫出監未能自持，即從事
    竊取、詐騙他人財物財產犯罪，惟其犯後主動坦承犯行，態
    度良好等一切情狀，分別量處如主文所示之刑，並均諭知易
    科罰金之折算標準，及定其應執行之刑，以示儆懲。
據上論斷，應依刑事訴訟法第273條之1第 1項、第299條第1項前
段，刑法第339條第1項、第3項、第320條第 1項、第25條、第47
條第1項、第62條前段、第41條第1項前段、第8項、第51條第5款
，刑法施行法第1條之1，判決如主文。
本案經檢察官林英正到庭執行職務。
中    華    民    國   100    年    1     月    28    日
                  刑事第三庭    法  官  湯國杰
以上正本證明與原本無異。
如不服本判決應於收受送達後10日內向本院提出上訴書狀，並應
敘述具體理由。其未敘述上訴理由者，應於上訴期間屆滿後20日
內向本院補提理由書(均須按他造當事人之人數附繕本)「切勿逕
送上級法院」。告訴人或被害人如對於本判決不服者，應具備理
由請求檢察官上訴，其上訴期間之計算係以檢察官收受判決正本
之日期為準。
中    華    民    國   100    年    1     月    28    日
                                書記官
附錄本判決論罪之法律條文：
中華民國刑法第320條第1項：
意圖為自己或第三人不法之所有，而竊取他人之動產者，為竊盜
罪，處5  年以下有期徒刑、拘役或 5 百元以下罰金。
意圖為自己或第三人不法之利益，而竊佔他人之不動產者，依前
項之規定處斷。
前二項之未遂犯罰之。
中華民國刑法第339條：
意圖為自己或第三人不法之所有，以詐術使人將本人或第三人之
物交付者，處 5 年以下有期徒刑、拘役或科或併科 1 千元以下
罰金。
以前項方法得財產上不法之利益或使第三人得之者，亦同。
前二項之未遂犯罰之。